【裁判字號】    99,交聲,577
【裁判日期】    990729
【裁判案由】    交管條例聲異
【裁判全文】
臺灣板橋地方法院交通事件裁定         99年度交聲字第577號
原處分機關  臺北市交通事件裁決所
異  議  人
即受處分人  甲○○
上列受處分人因違反道路交通管理處罰條例案件，對於臺北市交
通事件裁決所民國99年1 月22日北市裁罰字第裁22-C00000000號
所為之裁決處分（原舉發案號：臺北縣政府警察局98年12月10日
北縣警交大字第C00000000號），聲明異議，本院裁定如下：
    主  文
異議駁回。
    理  由
一、原處分意旨略以：異議人即受處分人甲○○所有之車號8483
    -QE 號自用小客車於民國（下同）98年12月4 日上午9 時40
    分許，在臺北縣板橋市○○街233 巷禁止臨時停車（路側設
    有紅實線）處所停車，經臺北縣政府警察局海山分局交通分
    隊員警掣單逕行舉發，依道路交通管理處罰條例第56條第1
    項第1 款之規定裁處新臺幣9 百元罰鍰。
二、異議意旨略以：臺北縣板橋市○○街233 巷21號至同市○○
    街1 號標線為98年11月27日，而非公所回覆之98年6 月15日
    ，元和拖吊場逾期未領車輛通知書兩個時間點前後有誤，且
    未標明何時填單，是否有違告知義務，請准撤銷原處分云云
    。
三、按汽車駕駛人在禁止臨時停車處所停車者，處600 元以上12
    00元以下罰鍰，道路交通管理處罰條例第56條第1 項第1 款
    定有明文。又「紅實線」係設於路側，用以禁止臨時停車之
    標線，道路交通標誌標線號誌設置規則第149 條第1 項第1
    款第5 目亦有明文。且小型車在禁止臨時停車處所停車，期
    限內繳納或到案聽候裁決者，統一裁罰基準為900 元，有違
    反道路交通管理事件統一裁罰基準表可資參照。
四、經查，本件異議人所有之車號8483-QE 號自用小客車於98年
    12月4 日上午9 時40分許，停放在臺北縣板橋市○○街233
    巷之設有紅實線之路邊，經警拍照後製作舉發通知單予以舉
    發，異議人不服提出申訴，經臺北市交通事件裁決所於99年
    1 月22日北市裁罰字第裁22-C00000000號所為之裁決書，以
    異議人在禁止臨時停車處所停車為由，裁處異議人罰鍰900
    元之事實，為異議人所不爭執，並有上開舉發通知單、裁決
    書各1 份及違規採證照片8 張附卷可稽，堪認屬實。異議人
    雖以前詞置辯，惟現場紅實線設置時間不論為98年11月27日
    抑或98年6 月15日，異議人所有之上揭車輛既係在標線設置
    後即「98年12月4 日」在路側設有紅實線之處所停車，即屬
    違規無疑。至異議人質疑元和拖吊場逾期未領車輛通知書兩
    個時間點前後有誤，且未標明何時填單部分，業經臺北縣政
    府警察局海山分局99年2 月12日北縣警海交裁字第09900051
    32號函，說明誤繕日期在案，惟該等誤繕疏失並不影響異議
    人車輛確有上開違規事實之認定，原處分機關裁罰並無違誤
    。異議人另指稱未收到拖吊場通知領車等節，然本院審查對
    象，係原處分機關就「在禁止臨時停車處所停車」之違規情
    節裁罰是否合法，至其餘行政處分事項，並非交通異議程序
    所得處理，應循其他申訴管道為之，附此敘明。
五、綜據前述，本件異議人既有在禁止臨時停車處所停車之違規
    情形，原處分機關依道路交通管理處罰條例第56條第1 項第
    1 款規定，依期限內到案標準，裁處異議人罰鍰900 元，核
    無違誤，本件異議為無理由，應予駁回。
依道路交通管理處罰條例第87條第2 項，道路交通案件處理辦法
第19條，裁定如主文。
中    華    民    國    99    年    7     月    29    日
                  交通法庭  法  官  王偉光
以上正本證明與原本無異。
如不服本裁定應於送達後5日內向本院提出抗告狀。
                            書記官  梁福建
中    華    民    國    99    年    8     月     2    日

司法院資訊處製作；財團法人民間司法改革基金會備份。
